臺灣桃園地方法院民事判決　九十一年度訴字第九三三號
　　原　　　告　金向北企業有限公司
　　法定代理人　乙○○
　　訴訟代理人　丙○○
　　法定代理人　丁○○
　　訴訟代理人　甲○○
右當事人間給付貨款事件，本院判決如左：
    主      文
被告應給付原告新台幣捌拾玖萬捌仟伍佰陸拾元，及自民國九十一年四月十日起至清
償日止，按週年利率百分之五計算之利息。
訴訟費用由被告負擔。
    事      實
甲、原告方面：
  一、聲明：如主文所示。
  二、陳述：
  （一）被告於民國（下同）九十年五月間向原告購買貨物乙批，貨款共計新台幣（
        下同）八十九萬八千五百六十元，經原告交付貨品後，屆請款日向被告請求
        付款，卻不獲置理，嗣復催討無著，為此，爰依民法買賣貨款請求權之法律
        關係，訴請被告給付右揭款項，暨自起訴狀繕本送達翌日即九十一年四月十
        日起至清償日止，按週年利率百分之五計算之法定遲延利息。
  （二）該公司代表固曾於被告債權管理委員會第一次會議時報到簽名，但未授權任
        何人處理系爭債權，況被告向訴外人交通部公路局西部濱海公路南區工程處
        承攬之西濱快速公路ＷＨ七三─一標急水溪橋南至溪底寮段工程未領工程保
        留款，業遭銀行查封。
  三、證據：提出對帳單、統一發票各乙紙為證。
乙、被告方面：
  一、聲明：原告之訴駁回；如受不利益判決，請准供擔保免為假執行。
  二、陳述：被告積欠原告之工程材料費用，經結算確為八十九萬八千五百六十元，
      但被告因經濟不景氣之故，無資力以現金給付原告，惟實有誠意解決欠款，故
      特於九十年八月十五日由含原告在內之債權人八十二員成立債權管理委員會，
      被告同意將渠對訴外人交通部公路局西部濱海公路南區工程處，就西濱快速公
      路ＷＨ七三─一標急水溪橋南至溪底寮段工程之未領工程保留款，計四千七百
      三十二萬四千三百七十二元全部債權讓予前述債權人，並依債權比例分配給付
      ，且於鈞院辦理認證，復對第三人發存證信函在案；原告之前述工程材料貨款
      業依其參與之債權人管理委員會意見處理，則其再向被告請求款項，顯無理由
      ，故應予駁回。
  三、證據：提出被告公司債權管理委員會第一次會議記錄、樹林三多郵局存證信函
      第一八八號各乙份及本院九十年度認字第八五三號認證書乙卷為證。
    理      由
一、原告起訴主張被告於九十年五月間向其購買貨款計八十九萬八千五百六十元之貨
    物乙批，於其交付貨品後，屆請款日竟不獲付款，故依民法買賣貨款請求權之法
    律關係，訴請被告給付上開款項，暨自前述起訴狀繕本送達翌日起至清償日止之
    法定遲延利息乙節，被告並不否認有前揭買賣及欠款情事，惟以右開貨款，業因
    原告授權被告債權人管理委員會取得渠公司讓與對訴外人交通部公路局西部濱海
    公路南區工程處之工程款而告清償云云為辯。
二、查被告積欠原告前開貨款之事實，業據原告提出右揭對帳單及統一發票為憑，被
    告對此並不予爭執。按公證人依公證法第二條之規定，得因當事人或其他關係人
    之請求，對於私文書或其繕本、影本予以認證；惟同法第一百零一條第二項則明
    文規定，認證公文書之原本或正本，應就其程式及意旨審認該文書是否真正；準
    上以觀，雖經法院認證而作成認證之公文書，尚不具形式真正之效力，從而得徵
    ，前述公證法第一百零一條第二項之規定乃民事訴訟法第三百五十五條第一項「
    文書，依其程式及意旨得認作公文書者，推定為真正。」規定之特別法，因之，
    當事人主張法院認證公文書意旨為真正之有利於己事實，按民事訴訟法第二百七
    十七條前段所定舉證分配法則，仍負舉證之責，應先敘明。本件被告雖以上述辯
    詞為辯，且提出本院九十年度認字第八五三號認證卷佐證，查上述認證卷內之債
    權讓與協議書固載稱：「立契約書人勝山營造股份有限公司（以下簡稱甲方）與
    黃金田、何樹棣（以下簡稱乙方），茲就甲方所承攬交通部公路局西部濱海公路
    南區工程處（簡稱第三人）之西濱快速公路ＷＨ七三─一標急水溪橋南至溪底寮
    段工程之未領工程保留款債權讓與事宜訂定本協議書，條款如后：一、甲方積欠
    黃金田、何樹棣等八十二員工程款共計新台幣（下同）肆仟柒佰肆拾萬仟伍
    佰肆拾伍元整（其明細如附件一）。茲為清償上開工程款債務，甲方願意將其對
    第三人未領工程保留款計肆仟柒佰拾貳萬肆仟佰柒拾貳元（如附件二：第三
    人第六十五期工程估驗計價表影本）全部讓與黃金田等八十二員債權人依債權比
    例分配給付之（債權人名冊同附件二），並由乙方依債權人會議之推舉為代表人
    簽署確認本協議書及處理債務讓與分配事宜。‧‧‧」等語，且原告公司亦為同
    上所陳附件一表列之債權人，惟前揭認證係由訴外人黃金田、何樹棣以個人名義
    與被告公司向本院聲請認證，該卷內既無右開債權讓與協議書所述被告債權人會
    議推舉黃金田、何樹棣為代表人之決議可據，是以，逕觀系爭認證意旨，實難遽
    認該文書其為真正。又被告對於前開有利於己之決議事實，未舉證以對，從而，
    應認原告主張該公司之系爭債權，並未因債權讓與而喪失乙節，足資信取。綜上
    所陳，本件原告基於民法買賣之法律關係，訴請被告應給付八十九萬八千五百六
    十元，及起訴狀繕本繕本送達翌日即九十一年四月十日起至清償日止之法定遲延
    利息，於法即無不合，故應予准許。至被告固陳明如受不利益判決，願供擔保請
    准宣告免為假執行云云，惟本件原告既未依法聲請准予宣告假執行，則本件要無
    併予諭知被告得免為假執行之必要，附此敘明。
三、據上論結，本件原告之訴為有理由，依民事訴訟法第七十八條，判決如主文。
中　　　華　　　民　　　國　　九十一　　年　　　七　　　月　　 十六 　　日
                                        臺灣桃園地方法院民事第二庭
~B法　　　官　朱敏賢
右為正本係照原本作成
如對本判決上訴須於判決送達後廿日內向本院提出上訴狀
中　　　華　　　民　　　國　　九十一　　年　　　七　　　月　　 十六 　　日
~B書　記　官　謝文心
